臺灣板橋地方法院刑事判決　　　　　　　　　　　　九十一年度簡上字第一九六號
　　上　訴　人　臺灣板橋地方法院檢察署檢察官
　　被　　　告　甲○○　男　四.
右列上訴人因被告違反電子遊戲場業管理條例案件，不服本院板橋簡易庭九十一年度
板簡字第七六一號，中華民國九十一年五月二十一日第一審判決（聲請簡易判決處刑
案號：九十一年度偵字第三七二一號），提起上訴，及移送併案審理（九十一年度偵
字第一一一五一九號），本院管轄之第二審合議庭判決如左：
    主  文
原判決撤銷。
甲○○違反未依電子遊戲場業管理條例之規定辦理營利事業登記，不得經營電子遊戲
場之規定，處有期徒刑參月，如易科罰金，以參佰元折算壹日。
    事  實
一、甲○○明知未辦理電子遊戲場業之營利事業登記，不得經營電子遊戲場業，而其
    所經營之「歡樂宮遊樂場」，營業項目為室內機械遊樂場，不得經營電子遊戲場
    業，竟自民國九十年十一月八日起至同年十二月二十五日止，在台北縣中和市○
    ○街三三六號一、二樓「歡樂宮遊樂場」擺設如附表所示之電子遊戲機具供不特
    定人把玩，而經營電子遊戲場業務。嗣分別於九十年十一月十四日凌晨零時三十
    五分許為台北縣政府警察局中和分局臨檢查獲上址擺設如附表編號一所示之電子
    遊戲機具；於同年月二十六日下午三時八分許為台北縣政府聯合查報小組稽查查
    獲上址擺設如附表編號二所示之電子遊戲機具；於同年十二月二十五日晚間十一
    時四十分許為台北縣政府警察局中和分局臨檢查獲上址擺設如附表編號三所示之
    電子遊戲機具（三次查獲之電子遊戲機具均並未扣案）。
二、案經台北縣政府函送台灣板橋地方法院檢察署檢察官偵查起訴及及移送併案審理
    。
    理  由
一、右揭事實，業據被告甲○○於本院調查、審理中坦承不諱，核與證人王慶森即將
    部分電子遊戲機具放予上址供被告經營之人證述明確，此外並有台北縣政府北府
    建商字第０九一００五二二八九號函及所附之台北縣聯合查報小組稽查電子遊戲
    場業紀錄表、台北縣政府警察局中和分局中警行字第０九一００００二一六號函
    及所附之中和分局臨檢現場紀錄表、現場相片十二幀、台北縣政府警察局中和分
    局北警行字第四一四二六號函及所附之中和分局臨檢現場紀錄表影本、現場圖影
    本、合約書影本、現場相片影本十五幀、台北縣政府營利事業登記證影本乙紙等
    件為證，足徵被告自白與事實相符，本件事證明確，被告犯行洵堪認定。
二、按未依電子遊戲場業管理條例規定辦理營利事業登記者，不得經營電子遊戲場業
    ，該條例第十五條定有明文，核被告未辦理經營電子遊戲場業之營利事業登記，
    即行經營電子遊戲場業業務之所為，係違反該條例第十五條規定，應依同條例第
    二十二條規定論處。
三、原審判決就被告犯行據以論處，固非無見，惟原判決就九十年十一月十四台北縣
    政府警察局中和分局臨檢查獲上址擺設如附表編號一所示之電子遊戲機具部分（
    即上訴人偵查案號九十一年度偵字第一一五一九號併案審理部分）未及審酌，且
    原判決主文雖諭知「扣案」之跳舞機、賽車機、射擊機及敲擊機共四十七台均沒
    收，然前開電子遊戲機具四十七台並未扣案之事實，有中和分局臨檢現場紀錄表
    影本乙紙附卷可參，則原審就被告犯罪事實之認定即非無瑕疵。原判決既有上開
    可議之處，應依法將原判決撤銷改判。爰審酌被告僅得經營室內機械遊樂場，竟
    經營電子遊戲場，擺設機台有時多達七十五台，且在一個月餘內之期間分別被查
    獲三次，仍然再犯，兼衡被告之犯罪動機、目的、手段、品行、經營期間、所生
    危害及犯罪後坦承犯行態度尚稱良好等一切情狀，量處如主文所示之刑，並諭知
    易科罰金之折算標準。又上訴意旨雖認被告於臺灣板橋地方法院檢察署偵查中及
    原審審理時均坦承犯行，且其犯罪情節尚屬輕微，而原審並未具體陳明不依檢察
    官所請求判處緩刑之原委，是其所判處之刑期即有過重之嫌，請酌情量處被告有
    期徒刑三月，並宣告緩刑之判決云云。然查：被告於檢察官偵訊時尚辯稱其有請
    領營業事業登記證，因誤認可合法經營上開電子遊戲機台而為之云云，有聲請簡
    易判決處刑書乙紙在卷可稽，並非對於犯罪事實均坦承不諱，而原審係屬簡易判
    決，並未經過審理之階段，從而上訴意旨認被告於偵查中及原審審理時均坦承犯
    行部分，容有誤會。再者，上訴人雖認犯罪情節尚屬輕微，而請求宣告緩刑，而
    被告雖曾因賭博案件，經臺灣臺北地方法院判處有期徒刑四月確定，於六十七年
    九月二十三日執行完畢，有臺灣高等法院被告全國前案紀錄表乙紙在卷足憑，其
    前受有期徒刑以上刑之宣告，執行完畢，五年以內未曾受有期徒刑以上刑之宣告
    ，惟被告自九十年十一月八日經營前開電子遊戲場業以來，分別於九十年十一月
    十四日、同年月二十六日及同年十二月二十五日為台北縣政府警察局中和分局或
    台北縣政府聯合查報小組查獲，且分別查獲電子遊戲機具七十五台、七十台及四
    十七台，則被告在經營之一個多月期間，分別被查獲三次，卻並未作何改進，仍
    然持續經營，視警方及台北縣政府聯合查報小組之查獲為無物，且現場查獲之電
    子遊戲機具數量均多，其犯罪情節顯難認為輕微，從而被告並無併予宣告緩刑之
    必要，上訴意旨即均無理由。惟原判決既有可議之處，已如前述，依法仍應將原
    判決撤銷改判如主文所示。
四、如附表編號一所示查獲之電子遊戲機具七十五台，其中七十台為王慶森所寄放，
    五台為劉聰明所寄放，業據被告於九十年十一月時五日警訊中供述明確，且有合
    約書影本乙紙附卷可參。被告於九十一年三月十三日檢察官偵訊中雖稱於九十年
    十一月十一日向王慶森購買其中三十台，由王慶森載回四十台。王慶森亦於九十
    一年四月十一日檢察官偵訊中稱十一月十一日即運走四十台，然此與被告警訊中
    所言不同，且與查獲之機台數量亦不符，則王慶森是否於九十年十一月十一日即
    將四十台機具載回，不無疑問。又劉聰明所擺設之五台電子遊戲機具，於九十年
    十二月二十五日結束營業前將機台搬走等語，業據被告於檢察官偵訊中供述在卷
    ，則警方於九十年十一月十四日查獲如附表編號一所示之電子遊戲機具時應尚非
    屬被告所有。而被告於九十年十一月二十六日及同年十二月二十五日所查獲之電
    子遊戲機具，被告均未陳明為其所有，且亦可能包含劉聰明等人所寄放之機具，
    從而前開機具雖屬供被告經營電子遊戲場業所用之物，然三次查獲之電子遊戲機
    具，均包含非屬被告所有之機具，現場查獲之記錄亦未區分何者為被告所有，何
    者為他人寄放之機具，且如附表所示查獲之機具均未扣案，被告亦於九十年十二
    月底即停止營業，為免檢察官執行沒收之困難，爰均不為沒收之諭知。
據上論斷，應依刑事訴訟法第四百五十五條之一第三項、第三百六十九條第一項前段
、第三百六十四條、第二百九十九條第一項前段，電子遊戲場業管理條例第二十二條
，刑法第十一條前段、第四十一條第一項前段，罰金罰鍰提高標準條例第二條，判決
如主文。
本案經檢察官簡美慧到庭執行職務。
中      華      民      國    九十一    年    十二     月    二十七    日
                                  臺灣板橋地方法院刑事第二庭
                                      審判長法  官    黃惠瑛
                                            法  官    王屏夏
                    法  官    張宏節
右正本證明與原本無異。
不得上訴。
                                            書記官    黃介南
中      華      民      國    九十一    年    十二     月      三十    日
附錄本件論罪科刑所用法條全文
電子遊戲場業管理條例第十五條
未依本條例規定辦理營利事業登記者，不得經營電子遊戲場業。
電子遊戲場業管理條例第二十二條
違反第十五條規定者，處行為人一年以下有期徒刑、拘役或科或併科新台幣五十萬元
以上二百五十萬元以下罰金。
附表：
┌──┬───────┬────────┬──────────────┐
│編號│查獲時間      │查獲地點        │查獲物品                    │
│    │              │                │                            │
├──┼───────┼────────┼──────────────┤
│一  │九十年十一月十│台北縣中和市景新│電子遊戲機具娛樂機四十五台（│
│    │四日凌晨零時三│街三三六號一樓  │包含籃球、棒球機、格鬥、天蠶│
│    │十五分許      │                │變、中國龍、炸彈機、雪人、射│
│    │              │                │飛機、洗鱗彈、三國戰記、超級│
│    │              │                │比一比、ECO、雷電、Puzzle Bo│
│    │  │                │bble、中國龍III、四川省、撞球│
│    │              │                │、校園快打、泡泡龍、紅寶石、│
│    │              │                │摔角、黑白棋、俄羅斯方塊、射│
│    │              │                │氣球、觸碰台、跳舞機、賽車、│
│    │              │                │奇幻雙槍、獵虎行動、DJ機四代│
│    │              │                │、青春舞王、OK台）、滿貫大亨│
│    │              │                │十台、機械八線十台、機械列車│
│    │              │                │十台，共計七十五台。        │
├──┼───────┼────────┼──────────────┤
│二  │九十年十一月二│同右            │電子遊戲機七十台（包括滿貫大│
│    │十六日下午三時│                │亨十台、八線十台機械列車十台│
│    │八分許        │                │）。                        │
├──┼───────┼────────┼──────────────┤
│三  │九十年十二月二│同右            │電子遊戲機（包含跳舞機、賽車│
│    │十五日晚間十一│                │機、射擊機、敲擊機類）共計四│
│    │時四十分許    │                │十七台。                    │
└──┴───────┴────────┴──────────────┘
